【裁判字號】    98,交抗,354
【裁判日期】    981231
【裁判案由】    聲明異議
【裁判全文】
臺灣高等法院臺南分院交通事件裁定     98年度交抗字第354號
抗  告  人
即受處分人  甲○○
上列抗告人因違反道路交通管理處罰條例案件，不服臺灣嘉義地
方法院中華民國98年11月30日裁定（98年度交聲字第418號）提
起抗告，本院裁定如下：
    主  文
抗告駁回。
    理  由
一、抗告意旨略以：
(一)本人於98年12月4日收到此裁定，因同年月5、6日是星期六
    、日，故於同年月7日提出抗告狀。
(二)本人於98年9月21日收到嘉義監理所裁決並提出異議，因事
    隔兩年相關文件、收據均已遺失，才重新聲請資料，一來一
    返等法院回函故而耽誤20日之合法異議期間。
(三)本人於96年9月14日收到緩起訴(案號96年度偵字第6071號)
    ，並於97年4月23日於台灣土地銀行繳交罰金新台幣三萬元
    ，指定存入犯罪被害人保護協會台灣嘉義分會。也於97年6
    月23日吊扣滿一年歸還駕照，並有上道安講習一天。在事隔
    兩年後，本人於98年9月21日收到交通管理處罰之紅單，礙
    於行政法95年2月明定一事不二罰，酒駕只能就交通罰款或
    法院審判擇一處罰，爰請求撤銷原裁定云云。
二、按受處分人不服道路交通管理處罰條例第8條所定主管機關
    所為之處罰者，得於接到裁決書之翌日起20日內，向管轄地
    方法院聲明異議，道路交通管理處罰條例第87條第1項定有
    明文。次按依道路交通管理處罰條例第87條規定向管轄法院
    聲明異議之期間，自裁決送達之翌日起算，並得依法扣除在
    途期間及聲請回復原狀；又交通法庭認聲明異議不合法律上
    之程式，且無從補正者，應以裁定駁回之，道路交通案件處
    理辦法第12條、第18條亦分別明定之。另按送達文書，除刑
    事訴訟法有特別規定外，準用民事訴訟法之規定；送達於住
    居所不獲會晤應受送達人者，得將文書付與有辨別事理能力
    之同居人或受僱人，觀諸刑事訴訟法第57條、第62條，民事
    訴訟法第137條第1項之規定甚明，故若文書已付與此種同居
    人或受僱人，其效力自應認與交付本人同，至其已否轉交，
    何時轉交，均非所問。
三、經查：
(一)本件異議人即受處分人甲○○於民國96年7月13日上午5時28
    分許，駕駛車牌號碼HK－2372號自用小客車，行經嘉義縣嘉
    竹公路（159線）時，經警查獲測得異議人吐氣所含酒精濃
    度超過0.4毫克以上未滿0.55毫克，以其酒精濃度超過規定
    標準製單舉發，並經原處分機關交通部公路總局嘉義區監理
    所嘉義市監理站以其違規事實明確，而於98年9月21日依道
    路交通管理處罰條例第35條第1項第1款等規定，裁處異議人
    罰鍰新臺幣34,500元、吊扣駕駛執照12個月（已於97年6月
    23日吊扣）、施以道安講習等處分之情，有嘉義縣警察局96
    年7月13日嘉縣警交字第Ｌ00000000號違反道路交通管理事
    件通知單、原處分機關嘉監義裁字第裁76－Ｌ00000000號裁
    決書、酒精濃度測試單、臺灣嘉義地方法院檢察署96年度偵
    字第6071號緩起訴處分書各1份存卷可憑。
(二)又上開交通裁決書，係於98年9月23日送達異議人之住所嘉
    義縣民雄鄉平和村28之1號，由同居人即其公公何安定收受
    ，而合法送達於異議人之情，復有送達證書1紙附卷可參，
    則異議人如對原處分機關上開裁決不服欲提起異議，其20日
    之合法提出異議期間應自其收受裁決書之翌日即98年9月24
    日起算，再加計在途期間2日，至98年10月15日（星期四，
    非例假日）止，然異議人卻遲至98年10月28日，始具狀敘述
    異議之理由，提出於原裁定法院，亦有該聲明異議狀上所蓋
    之原裁定法院98年10月28日收文日期戳章附卷足資佐證，顯
    已逾前述道路交通管理處罰條例第87條第1項所規定之20日
    期間。
四、從而，原裁定法院以抗告人即異議人提出聲明異議，已逾20
    日之法定期間，顯然不合法律上之程式，且屬無從補正之事
    項，而駁回抗告人即異議人之異議。本院認其認事用法均無
    不合，抗告人指摘原裁定不當而提起抗告，為無理由，應予
    駁回。
五、據上論結，應依道路交通案件處理辦法第26條，刑事訴訟法
    第412條，裁定如主文。
中    華    民    國    98    年    12    月    31    日
                  刑事第六庭    審判長法  官  董武全
                                      法  官  沈揚仁
                                      法  官  賴純慧
以上正本證明與原本無異。
不得再抗告。
                                      書記官  馬愛君
中    華    民    國    98    年    12    月    31    日

司法院資訊處製作；財團法人民間司法改革基金會備份。
